Minutes et répertoires du notaire Philippe PARQUE, 20 janvier 1640 - 14 janvier 1659 (étude VI)
Archives nationales
Minutes et répertoires du notaire Philippe PARQUE (étude VI)
20 janvier 1640 - 14 janvier 1659
MC/ET/VI/356 - MC/ET/VI/387, MC/RE/VI/2 - MC/RE/VI/3
Etude VI; Parque, Philippe
Archives nationales de France
Minutes et répertoires: la loi 2008-696 du 15 juillet 2008 relative aux archives a fixé à 75 ans à compter de la date de l'acte, ou à 25 ans à compter de la date du décès de l'intéressé si ce délai est plus bref, le délai de communication des minutes et répertoires des notaires; ce délai est porté à 100 ans à compter de la date de l'acte si le document se rapporte à un mineur (code du Patrimoine, articles L213-2, 4e d et 5e).
Autres documents de l'étude (dossiers de clients, comptabilité...): s'agissant d'archives privées, ces documents sont communicables selon les modalités fixées par le déposant ou le donateur.
Certains documents ne sont pas accessibles en raison de leur mauvais état de conservation.
Versement
Accès aux instruments de recherche de tous les notaires de l’étude VI
Archives de l'étude VI
- Minutes de Philippe PARQUE, 21 janvier 1640 - 14 janvier 1659; MC/ET/VI/356 - MC/ET/VI/387
  - Minutes. 1640, 21 janvier - 1640, mai, 21 janvier 1640 - mai 1640; MC/ET/VI/356
    Informations complémentaires:
    Informations concernant le classement:
    Le niveau inférieur de description, quand il existe, correspond aux minutes d'actes. Toutes les minutes ne sont pas forcément décrites une à une. Les descriptions de ces minutes sont plus ou moins détaillées.
    - JOLTRIN (Arnault) menuisier demeurant faubourg Saint-Germain § mariage entre. .. fils de feu Thierry JOLTRIN menuisier et Margueritte LANGLOIS en présence de Thibaut JOLTRIN, menuisier, Séverin DAPPE menuisier, 21 janvier 1640; MC/ET/VI/356
      Origine de l'information:
      Artisans XVIIe, par M. Jurgens, M.A. Fleury, R. Gourmelon et le personnel du Minutier central, 1954-1996 (fichier papier entièrement dématérialisé; voir contexte dans le Plan d’orientation général - Notaires de Paris, guides thématiques du Minutier).
      Date de révision: 2011-2012
      Date de création de la notice: 2010
      contrat de mariage; Joltrin, Arnault
    - ROBERT (Pierre) tapissier § bail à loyer à .. par Louis BOYER, 29 janvier 1640; MC/ET/VI/356
      bail; Robert, Pierre
    - HARLEY (Claude) tapissier § bail à loyer par. .., Farou de LAISTRE brodeur chasublier et Jean LEVASSEUR à Charles VIMBERT, 4 mars 1640; MC/ET/VI/356
      bail; Harley, Claude
    - Quittance donnée par Elisabeth Parque, veuve de feu Pierre Guerreau, notaire au Châtelet, demeurant rue de la Vieille-Monnaie, à Louis Larcher, vigneron, de la somme de 420 l. 16 s., 24 mars 1640; MC/ET/VI/356
      Notaires des XVIe-XVIIIe siècles (4153 actes), par Claire Béchu, Catherine Grodecki, Marie-Antoinette Fleury, Madeleine Jurgens, Marie-Françoise Limon-Bonnet, Pierre-Yves Louis, Xenia Pamfilova, Isabelle Pebay, v. 1950, 1986-1994 (fichier papier entièrement dématérialisé; voir contexte dans le Plan d’orientation général - Notaires de Paris, guides thématiques du Minutier).
      Date de révision: 2010
      Date de création de la notice: 2005
      quittance; Vieille-Monnaie (rue de la); Guerreau, Pierre; Larcher, Louis; Parque, Elisabeth; notaire; viticulteur
    - Compromis entre Eustache Picot, maître de la musique du roi, abbé de Chaumont-Porcien, demeurant dans l'enclos du Palais, d'une part, et Martin Le François, contrôleur au grenier à sel de Sainte-Ménehould, demeurant à Grandpré, logé rue de la Mortellerie, à l'enseigne du Soufflet, d'autre part, portant choix d'Étienne Deschamps, procureur au présidial de Reims, pour examiner les comptes que doit rendre Le François touchant le revenu temporel de l'abbaye de Chéhéry pour les années 1636 à 1638., 6 mai 1640; MC/ET/VI/356
      Documents du Minutier central concernant l'histoire de la musique (1600-1650), par Madeleine Jurgens, tome I [études I à X, 1763 actes], Paris, Archives nationales, 1967, p. 83 (instrument de recherche imprimé dématérialisé, certaines notices sont plus détaillées dans la version intégrale accessible en ligne par la rubrique 'Autres instruments de recherche', voir contexte dans le Plan d’orientation général - Notaires de Paris, guides thématiques du Minutier).
      Date de révision: 2011
      Date de création de la notice: 2009
      Documents du Minutier central concernant l'histoire de la musique (1600-1650), par Madeleine Jurgens, tome I, Paris, Archives nationales, 1967, XVI-1054 p.
      Picot, Eustache
  - Minutes. 1640, juin - 1640, décembre, juin 1640 - décembre 1640; MC/ET/VI/357
    - Quittance par Antoine Guéroult, dit La Montagne, trompette de la compagnie de chevau-légers du frère du roi, demeurant rue de Bretagne, à Espérance Cornuau, veuve de Marin Arrivet, marchand, et femme de François Rémy, chargeur de bois au port de l'École, de 200 livres., 4 août 1640; MC/ET/VI/357
      Documents du Minutier central concernant l'histoire de la musique (1600-1650), par Madeleine Jurgens, tome I [études I à X, 1763 actes], Paris, Archives nationales, 1967, p. 620 (instrument de recherche imprimé dématérialisé, certaines notices sont plus détaillées dans la version intégrale accessible en ligne par la rubrique 'Autres instruments de recherche', voir contexte dans le Plan d’orientation général - Notaires de Paris, guides thématiques du Minutier).
    - TABLEAUX § inventaire après décès de Antoine PASTOUREAU, valet de chambre de feu le maréchal de Marillac 19 tableaux, 7 août 1640; MC/ET/VI/357
      inventaire; Pastoureau, Antoine
    - TAPISSERIE § marché entre Alexandre de COMANS, directeur des manufactures de tapisserie des Gobelins demeurant à Saint-Marcel et Denis DEHERRE pour la commande d'une tenture de tapisserie fabriquée aux Gobelins de l'histoire des travaux d'Ulysse ou de Ménaud et Armide telle qu'il plaira audit sieur DEHERRE lesquelles tapisseries seront faites de laine très fine et soie teintes en cramoisi, 14 août 1640; MC/ET/VI/357
      marché; Comans, Alexandre
    - Conventions matrimoniales entre Lazaro Salami, dit Lazarin, ordinaire de la musique du cabinet du roi, natif de Crémone, fils de défunt Jean-Baptiste Salami, gentilhomme, et de Laura Urbani, de Crémone, logé rue de Grenelle, au faubourg Saint-Germain, et Guyette Paillé, sa femme, fille de feu Louis Paillé, bourgeois de Paris, et de Jacquette Gérin, mariés à Saint-Germain-l'Auxerrois le 5 décembre 1634. Salami reconnaît que sa femme lui a apporté en dot une somme de 5.976 livres dont 4.727 livres en argent comptant et le reste en meubles., 27 août 1640; MC/ET/VI/357
      Documents du Minutier central concernant l'histoire de la musique (1600-1650), par Madeleine Jurgens, tome I [études I à X, 1763 actes], Paris, Archives nationales, 1967, p. 294 (instrument de recherche imprimé dématérialisé, certaines notices sont plus détaillées dans la version intégrale accessible en ligne par la rubrique 'Autres instruments de recherche', voir contexte dans le Plan d’orientation général - Notaires de Paris, guides thématiques du Minutier).
      Salami, Lazaro
    - TABLEAUX § inventaire des biens, meubles et autres choses que M. et M/lle/ THOMASSIN donnent à M. et M/me/ de la PROUTIÈRE leur gendre et fille en avancement d'hoirie et de leurs successions 11 tableaux, 25 septembre 1640; MC/ET/VI/357
      inventaire; Thomassin, Melle
    - BOISSIERE (Philippe de), seigneur de Sainte Marie § Quittance, 29 septembre 1640; MC/ET/VI/357
      Fichier dit 'général' XVIIe-XVIIIe siècles, par le personnel du Minutier, 1954-1999 ( fichier papier entièrement dématérialisé; voir contexte dans le Plan d’orientation général - Notaires de Paris, guides thématiques du Minutier).
      quittance; Boissière, Philippe de
    - BORDET (Séverin) menuisier demeurant faubourg Saint-Antoine § mariage entre. .. fils de feu Hector BORDET, menuisier et Jeanne LEMAURE, 4 novembre 1640; MC/ET/VI/357
      contrat de mariage; Bordet, Séverin
    - GROMARD (Jean) maître potier d'étain au faubourg Saint-Germain § don mutuel entre. .. et Jeanne LAMAR son épouse, 6 décembre 1640; MC/ET/VI/357
      donation; Gromard, Jean
  - Minutes. 1641, janvier - 1641, juin, janvier 1641 - juin 1641; MC/ET/VI/358
    - MALBESTE (Jean) marchand tapissier demeurant dans l'île Notre Dame § bail de maison à .. par Claude FANNEAU pour un loyer de 700 l. par an pendant 5 années, 31 janvier 1641; MC/ET/VI/358
      bail; Malbeste, Jean
    - CORDONNIERS (communauté des maîtres) § transaction entre Etienne CARRÉ et Guillaume BENARD cordonnier au sujet de la perception d'un droit lors du mariage d'une veuve ou fille de cordonnier, 6 février 1641; MC/ET/VI/358
      accord; cordonnier
    - TABLEAUX § inventaire après décès de Denis DE HERRE conseiller du Roi en sa Cour de Parlement 26 tableaux, 28 février 1641; MC/ET/VI/358
      inventaire
    - HARLEY (Claude) tapissier rue neuve Notre Dame § bail par. .. à Pierre BRIDAULT, 14 mars 1641; MC/ET/VI/358
    - MARCADÉ (Claude) marchand orfèvre sur le quai de l'île du Palais § constitution de rente par .. à Martin LEMAIRE de 225 l. annuelle et perpétuelle, 19 mars 1641; MC/ET/VI/358
      constitution de rente; Marcadé, Claude
    - TABLEAUX § inventaire après décès de Louis THIBAULT marchand épinglier 15 tableaux, 30 avril 1641; MC/ET/VI/358
  - Minutes. 1641, juillet - 1641, décembre, juillet 1641 - décembre 1641; MC/ET/VI/359
    - Bail par Eustache Picot, maître de la musique de la chapelle du roi, chanoine de la Sainte-Chapelle, résidant en sa maison canoniale en l'enclos du Palais, pour six ans à partir de Noël, à Claude Hanier, maître orfèvre, du corps de logis situé derrière sa maison, ayant vue sur la rue Neuve de l'Île du Palais, comportant deux boutiques, deux caves, trois chambres avec galetas, moyennant 500 livres de loyer annuel., 15 juillet 1641; MC/ET/VI/359
    - MASSION (Robert) maître potier d'étain demeurant au marché neuf, paroisse Saint-Germain-le-Vieil § mise en apprentissage par. .. de François ALLAGILLE âgé de 18 ans chez Louis BOYNAL épicier pendant 3 ans moyennant 200 l., 23 juillet 1641; MC/ET/VI/359
      contrat d'apprentissage; Massion, Robert
    - HANIER (Claude), marchand orfèvre rue neuve Saint-Louis § bail de maison par Claude HANIER à Jean HUET marchand privilégié moyennant 300 l. de loyer par an et pendant 6 années, 29 juillet 1641; MC/ET/VI/359
      bail; Hanier, Claude
    - MASSÉ (Pierre) tapissier demeurant au faubourg Saint-Germain § apprentissage commencé chez Pierre Massé, tapissier, demeurant au faubourg Saint-Germain, par Pierre Lefebvre âgé de 16 ans et terminé chez Lucien Boizar aussi tapissier pour une période de 8 années., 24 septembre 1641; MC/ET/VI/359
      contrat d'apprentissage; Massé, Pierre; Boizar, Lucien
    - Bail à François Marcade, marchand orfèvre, par Simon Pinpernelle chirurgien du Roi et de la Reine, 5 octobre 1641; MC/ET/VI/359
      bail; Marcadé, François; Pinpernelle, Simon
    - Bail de maison à Jean Robert, tapissier, demeurant au faubourg Saint-Germain, par Jean Pommier, commissaire examinateur pour le Roi, 17 octobre 1641; MC/ET/VI/359
      bail; Robert, Jean; Pommier, Jean
    - Transport par Marin Le Roy, maître imprimeur en taille douce, à Mathieu Muret, maître maçon., 15 novembre 1641; MC/ET/VI/359
      Le Roy, Marin; Muret, Mathieu
    - Accord entre Raullin Delaistre, menuisier, demeurant rue de Richelieu, et Jean Legaigneur, maître horloger., 2 décembre 1641; MC/ET/VI/359
      accord; Delaistre, Raullin; Legaigneur, Jean
    - Quittance entre Faron de Laistre, brodeur-chasublier et Louis Sellier, tapissier., 3 décembre 1641; MC/ET/VI/359
      quittance; Laistre, Faron de; Sellier, Louis
    - Apprentissage chez Nicolas Séguin, menuisier, rue des Lavandières, de Jean Aubonnez, âgé de 18 ans, pour 3 ans moyennant 50 l., 3 décembre 1641; MC/ET/VI/359
      contrat d'apprentissage; Aubonnez, Jean; Seguin, Nicolas
    - DELAISTRE (Faron de) brodeur-chasublier § Quittance par. .. à Louis SELLIER maître tapissier, 9 décembre 1641; MC/ET/VI/359
      quittance; Delaistre, Faron de
    - Bail à Nicolas Delobel, tapissier, demeuran rue Saint-Martin, par Louis Boyer, conseiller du Roi moyennant 240 l. de loyer par an pendant 6 années, 28 décembre 1641; MC/ET/VI/359
      bail; Delobel, Nicolas; Boyer, Louis
  - Minutes. 1642, janvier - 1642, juin, janvier 1642 - juin 1642; MC/ET/VI/360
    - MARCADÉ (Claude) marchand orfèvre demeurant en l'île du Palais § mariage de Pierre COLLOT et de Geneviève MARCADÉ, fille de .., 16 février 1642; MC/ET/VI/360
      contrat de mariage; Marcadé, Claude
    - ORFÈVRE MARCADÉ Claude § mariage, 16 février 1642; MC/ET/VI/360
  - Minutes. 1642, juillet - 1642, décembre, juillet 1642 - décembre 1642; MC/ET/VI/361
    - Acceptation par Gabriel de Marand, abbé du Dorat, trésorier, Jacques de La Ferté, chantre, Jacques Barre, Pierre Tardieu, Jean Mulot, Jérôme Le Febvre, Antoine Loiset et Christophe Barjot, chanoines de la Sainte-Chapelle, moyennant la somme de 3.000 livres et la donation d'un dais de satin blanc brodé et d'un pied de vase d'argent vermeil, d'une valeur de 1.000 livres, de la fondation que désire faire en la Sainte-Chapelle, Eustache Picot, abbé de Chalivoy, prieur de Mauregard, chanoine de la Sainte-Chapelle, maître de la chapelle de musique du roi, et qui doit être réglée ainsi:, 17 septembre 1642; MC/ET/VI/361
      Extrait du contenu:
      'Premierement, le jour de Pasques, au premier son de matines, l'un des marguilliers ou bien quelque autre prestre posera sur le grand autel le vaze où l'on met le Sainct-Sacrement, dedans lequel y aura ung hostye qui aura esté consacré le jour precedent par celuy qui aura cellebré la grande messe, lequel vaze et saincte hostye sera couvert d'un voile blanc.
      'Item, au dernier son de matines, lesdictz sieurs de la Saincte-Chappelle yront à la sacristie et se vestiront des plus belles et precieuses chappes, comme aussy les chappelains, clercs et les enffans de coeur, et, tout revestus, retourneront au coeur selon leur ordre, scavoir les enffans de coeur les premiers, les clercs et chapelains les suivront, les derniers lesdictz sieurs de la Saincte-Chappelle, et se mettront tous au bas des chaises de costé et d'autre, comme l'on a accoustumé aux processions, et seront tous debout, ausquels sieurs de la Saincte-Chappelle sera presenté par le distributeur, ou autre personne qui sera commise par eux, chacun ung cierge de cire blanche qui sera aussitost allumé, du poids d'un quarteron chacun.
      'Item, sera pareillement distribué ausdictz chappelains et clercs ung cierge de cire blanche du poids de demy quarteron, aux enffans de coeur ung cierge aussy de cire blanche de mesme prix, tous lesquelz cierges demeureront allumez jusques à ce que la procession soit entierement faicte et finye; lesdictz marguilliers, avant que l'on commence, prendront soin d'allumer tous les cierges qui doibvent brusler durant le service divin qui se doibt faire à ce jour, qui brusleront et seront allumez durant ceste ceremonye et procession; les huissiers ou apariteurs assisteront et seront à ladicte ceremonye pour y apporter l'ordre necessaire, qui auront pour cet effect distribution comme il sera dict cy-après:
      'Au commencement de ladicte procession, les cloches seront sonnées et continueront jusques à la fin de ladicte procession; celuy qui officiera sera revestu d'une aube, manipulle, estolle et chasuble de couleur blanche, les diacre et soubz-diacre, revestus aussy d'aubes, manipulles, estolles et thunixes de mesmes couleur, sortiront de la sacristie, devant lesquelz marchera le porte-croix avecq la croix, revestu d'une chappe, avecq deux enffans de coeur revestus de thunixes ou chappes, qui porteront deux chandeliers avecq les cierges allumez de cire blanche, et suivront, immediatement après, quatre chapelains perpetuels, ou autres qui seront commis et ordonnez par lesdictz sieurs de la Saincte-Chappelle, revestus d'aubes seullement, qui auront chacun en la main ung flambeau de cire blanche du poids de deux livres et demye chacun, lesquelz chappelains marcheront et se tiendront près du balustre dudict grand autel, ayant faict une proffonde reverence, et se separeront deux de chaque costé et laisseront l'entrée libre à l'officiant pour aller à l'hostel (sic) et ouvriront la porte dudict balustre, l'officiant avecq les diacres et soubz-diacres estant devant ledict balustre, feront une profonde reverence au très Sainct-Sacrement, et ledict officiant ostera le voile qui est posé sur ledict Sainct-Sacrement et après prendra ung encensoir de la main du diacre et encensera ledict très Sainct-Sacrement.
      'Et alors ledict sieur chantre avecq le soubz-chantre et deux chappelains ou clercs qui auront esté choisys par ledict chantre commenceront le psalme Paratum cor meum, Deus, paratum cor meum, cantabo et psallam in gloria mea, alleluya, alleluya, et, ledict premier vers du psalme estant finy, le coeur, conjoinctement avecque l'orgue, diront leur mesme vers dudict psalme et chanteront en faulx bourdon qui a esté faict pour cet occasion par le fondateur, qui ne sera jamais changé pour quelques considerations que ce puissent estre.
      'Le second vers qui commence Exurge gloria mea, exurge psalterium cum cithara exurgam diluendo, alleluya, alleluya, se dira par lesdictz sieurs chantre et officiant.
      'Le troisiesme vers, le coeur et l'orgue conjoinctement chanteront Confitebor tibi in populis, Domine, et psallam tibi in nationibus, alleluya, alleluya.
      'Le quatriesme par lesdictz sieurs chantre et les officians chanteront Quia magna est super celos misericordia tua et usque ad nubes veritas tua, alleluya, alleluya.
      'Le cinquiesme par l'orgue et le coeur conjointement Exultare super celos, Deus, et super omnem terram gloria tua et liberentur dilecty tuy, alleluya, alleluya.
      'Le sixiesme, ledict chantre et les officians, qui sera Gloria patri et filio et spiritui sancto, alleluya, alleluya.
      'Le coeur conjoinctement avecq l'orgue Sic ut erat in principio et nunc et semper et in secula seculorum, amen, alleluya, alleluya.
      'Quatre enffans de coeur estans devant les balustres de l'autel chanteront avecq le mesme et susdict chant Surrexit Dominus de sepulchro, alleluya, qui pro nobis pependit in ligno, alleluya, alleluya.
      'Durant tous les chants cy-dessus, le diacre et soubz-diacre estans au costé de l'autel encensseront le très Saint-Sacrement ainsy et en la maniere qu'il est porté au rituel romain (...)
      Informations concernant le classement et la cotation du document:
      Voir une description plus complète de l'acte sur l'instrument de recherche imprimé en ligne (rubrique 'Autres instruments de recherche').
    - BOULLENGER (Jean) serrurier § transaction entre... et Jean LEGAIGNEUR maître horloger au sujet d'une enseigne, 7 octobre 1642; MC/ET/VI/361
      accord; Boullenger, Jean
    - MAÇON MIREY Gilles § bail de maison, 7 octobre 1642; MC/ET/VI/361
      bail; Mirey, Gilles
    - SERRURIER BOULLANGER (Jean) § transaction, 7 octobre 1642; MC/ET/VI/361
      accord; Boullanger, Jean
    - HORLOGER LEGAIGNEUR (Jean) § Transaction, 7 octobre 1642; MC/ET/VI/361
      accord; Legaigneur, Jean
    - MIREY (Gilles) maçon demeurant rue de la Pelleterie § bail de maison à. .. par Claude DAVID marchand moyennant 380 L. s. de loyer par an pendant 6 années, 7 octobre 1642; MC/ET/VI/361
    - MARCADÉ (Claude) marchand orfèvre demeurant île du Palais § mariage entre Rolland BOILLEAU marchand bonnetier et Gillette MARCADÉ fille de .. en présence de Charles MARCADÉ, orfèvre de Guillaume PISART joaillier, Martin LEMAIRE marchand joaillier, Jean Baptiste LEMAIRE joaillier et François MARCADÉ orfèvre, 17 novembre 1642; MC/ET/VI/361
    - ORFÈVRE MARCADÉ François § mariage Boilleau, 17 novembre 1642; MC/ET/VI/361
      contrat de mariage; Marcadé, François
    - ORFÈVRE MARCADÉ Claude § mariage Boilleau, 17 novembre 1642; MC/ET/VI/361
    - ORFÈVRE MARCADÉ Charles § mariage Boilleau, 17 novembre 1642; MC/ET/VI/361
      contrat de mariage; Marcadé, Charles
    - JOAILLIER LEMAIRE (Jean Baptiste) § mariage Boilleau, 17 novembre 1642; MC/ET/VI/361
      contrat de mariage; Lemaire, Jean Baptiste; Boilleau, M.
    - JOAILLIER LE MAIRE (Martin) § mariage Boilleau, 17 novembre 1642; MC/ET/VI/361
      contrat de mariage; Le Maire, Martin
    - JOAILLIER PISART (Guillaume) § mariage Boilleau, 17 novembre 1642; MC/ET/VI/361
      contrat de mariage; Pisart, Guillaume; Boilleau, M.
    - BOIZAR (Lucien) tapissier demeurant rue de la Juiverie § Quittance par... à Bertrand BARRAULT vigneron, 31 décembre 1642; MC/ET/VI/361
      quittance; Boizar, Lucien
    - TAPISSIER BOIZAR (Lucien) § quittance, 31 décembre 1642; MC/ET/VI/361
  - Minutes. 1643, janvier - 1643, juillet, janvier 1643 - juillet 1643; MC/ET/VI/362
    - LE DUC (Gabriel) maçon demeurant rue Coquatrix § bail par. .. à Estienne DIMIER, contrôleur au greffe criminel de la Cour de Parlement moyennant 430 l. de loyer par an pendant 4 années, 22 février 1643; MC/ET/VI/362
      bail; Le Duc, Gabriel
    - MAÇON LE DUC Gabriel § bail, 22 février 1643; MC/ET/VI/362
      bail; Le duc, Gabriel
    - Transport par Claude Hanier, maître orfèvre, bourgeois de Paris, demeurant rue Neuve-Saint-Louis, à Jean Courtet, marchand orfèvre, bourgeois de Paris, demeurant en l'Île du Palais, du droit de bail à lui consenti par Eustache Picot, maître de la chapelle de musique du roi et chanoine de la Sainte-Chapelle, d'un des deux corps de logis situé derrière sa maison canoniale, moyennant 245 livres de loyer annuel et moyennant 250 livres pour remboursement des frais faits par Hanier pour la construction d'une forge., 9 avril 1643; MC/ET/VI/362
      Documents du Minutier central concernant l'histoire de la musique (1600-1650), par Madeleine Jurgens, tome I [études I à X, 1763 actes], Paris, Archives nationales, 1967, p. 88 (instrument de recherche imprimé dématérialisé, certaines notices sont plus détaillées dans la version intégrale accessible en ligne par la rubrique 'Autres instruments de recherche', voir contexte dans le Plan d’orientation général - Notaires de Paris, guides thématiques du Minutier).
    - TABLEAUX § inventaire après décès de Louis DUSOUL procureur au Parlement 41 tableaux, 4 mai 1643; MC/ET/VI/362
    - COUVREUR de MAISONS RENOUF Jean § marché, 1er juin 1643; MC/ET/VI/362
      marché; Renouf, Jean
    - MAÇONNERIE (ouvrages de) § devis des... et charpenterie qu'il convient faire en une maison sise faubourg Saint-Jacques appartenant à madame de HEERE par Gabriel LE DUC, maçon, moyennant 400 l., 8 juin 1643; MC/ET/VI/362
      devis; Heere, Mme.; Le Duc, Gabriel; maçon
    - MAÇON LE DUC Gabriel § ouvrages de maçonnerie, 8 juin 1643; MC/ET/VI/362
      Le duc, Gabriel
    - DELAPORTE (Claude et Gilles) couvreurs de maisons § marché entre. .. et Claude FAUVEAU pour la couverture des maisons sises rue du Monceau et rue de la Mortellerie moyennant 100 l. pour chacune des 10 années que doit durer le travail, 30 juillet 1643; MC/ET/VI/362
      marché; Delaporte, Claude et Gilles
    - COUVREUR de MAISONS DELAPORTE Claude et Gilles § marché, 30 juillet 1643; MC/ET/VI/362
      marché; Delaporte, Claude; Gilles, M.
    - RENOUF (Jean) maître couvreur de maisons § Marché entre .. et Jeanne GIRAUDON veuve de Denis de HEERE pour toutes les couvertures de sa maison sise rue du faubourg Saint-Jacques moyennant la somme de 300 l. t., 1er juin 1649; MC/ET/VI/362
  - Minutes. 1643, août - 1643, décembre, août 1643 - décembre 1643; MC/ET/VI/363